# 同一项目公司商品房、车库是不是整体作为减值测试的对象

提问人：望乡 7 时间：2015-12-28 11:58:50
请教陈版
近来房地产市场持续不景气。事务所对我们项目公司作减值测试，测试下来车库（单个出售）减值，商品房（市价-预估销售费用）
比账面价值高，一定要我们对车库计提减值准备。
想想事务所的意见也不是没有道理，但是能否将整个项目做为减值测试的对象，商品房的升值和车库的减值，互抵后看整个项目是升值还是减值，如果整个项目减值，那再计提存货跌价准备。
不知道其他大的证券所针对房地产项目的减值计提，是如何处理的？有没相关的会计准则依据可以参考？
万分感谢。

回答人：chenyiwei
事务所的意见较为合理。对于能够单个出售的项目，应当以该单个项目作为减值测试的单位。只有必须捆绑销售的项目才能够作为一个整体进行减值测试。